【裁判字號】    97,聲,458
【裁判日期】    971217
【裁判案由】    訴訟救助
【裁判全文】
臺灣高等法院民事裁定                   97年度聲字第458號
聲  請  人  甲○○
上列聲請人因與相對人財團法人法律扶助基金會台北分會、財團
法人法律扶助基金會間回復原狀事件（本院97年度上字第1099號
），聲請訴訟救助，本院裁定如下：
    主      文
聲請駁回。                                                                                                                                                   N
    理      由
一、本件聲請人之聲請意旨略以：伊因與相對人財團法人法律扶
    助基金會台北分會、財團法人法律扶助基金會間回復原狀事
    件（本院97年度上字第1099號），應繳納裁判費，惟伊名下
    僅有畸零田地1筆價值新臺幣（下同）26萬3,580元、 動產1
    萬元，每月收入7,000元，另有負債 1萬3,000元，是伊支付
    基本生活費後，已無資力支出本件訴訟費用，爰依民事訴訟
    法第 107條之規定，聲請訴訟救助云云。
二、惟按當事人無資力支出訴訟費用者，法院應依聲請，以裁定
    准予訴訟救助。但顯無勝訴之望者，不在此限，民事訴訟法
    第107條第1項定有明文。所謂顯無勝訴之望者，係指聲請訴
    訟救助之當事人所提起之訴或上訴依其主張之事實於法律上
    本無獲得勝訴之望；或其起訴或上訴為不合法之情形而言（
    最高法院87年度台抗字第660號裁定參照）。
三、本件聲請人在原法院起訴，係主張：伊因不服本院97年度重
    上字第 353號民事判決，為提起第三審上訴，而向相對人財
    團法人法律扶助基金會台北分會（下稱法扶基金會台北分會
    ）申請法律扶助，經相對人法扶基金會台北分會以伊非法律
    上即受確認判決利益之人，審查決定不予扶助，而相對人財
    團法人法律扶助基金會（下稱法扶基金會）亦覆議決定維持
    原決定，惟上開審查決定及覆議決定違反法律規定，應屬無
    效云云，並聲明求為判決：相對人法扶基金會097026-A-020
    覆議決定通知書、相對人法扶基金會台北分會097026-A-020
    審查決定通知書無效，應回復聲請人有檢舉貪污獎勵辦法可
    獲獎金，依民事訴訟法第 247條規定得提起請求給付獎金之
    訴，及應回復伊有理由之審查、覆議決定原狀之判決（見臺
    灣臺北地方法院97年度審訴字第1672號民事卷3至5頁）。惟
    查，申請人不服法律扶助審查決定者，僅得依法律扶助法第
    36條第1項規定，申請覆議救濟，且依同條第3項規定，對於
    覆議之決定，不得聲明不服，是就該審查及覆議決定之當否
    ，民事法院並無審認權限。準此，聲請人提起上開本案訴訟
    ，自不屬民事訴訟審理之範疇，依其起訴主張之事實，於法
    律上顯無獲得勝訴之望；且原法院亦認其起訴顯無理由，於
    民國97年11月13日以97年度審訴字第1672號判決駁回聲請人
    之訴在案，揆諸前揭說明，其所為訴訟救助之聲請，即屬不
    應准許，應予駁回。爰裁定如主文。
中    華    民    國    97    年    12    月    17    日
                  民事第六庭
                      審判長法  官  林鄉誠
                            法  官  許紋華
                            法  官  梁玉芬
正本係照原本作成。
如不服本裁定，應於收受送達後10日內向本院提出抗告狀，並應
繳納抗告費新台幣１千元。
中    華    民    國    97    年    12    月    17    日
                            書記官  常淑慧


司法院資訊處製作；財團法人民間司法改革基金會備份。
